臺灣臺東地方法院民事裁定
111年度家聲字第20號
聲  請  人  王舒慧律師
上列聲請人因卓前華與陳毓梅等間請求所有權移轉登記事件（本
院109年度家繼訴字第2號），聲請交付法庭錄音光碟，本院裁定
如下：
    主  文
聲請人於繳納費用後，准予交付聲請人本院一○九年度家繼訴字
第二號請求辦理所有權移轉登記事件於民國一一○年八月十三日
言詞辯論期日之法庭錄音光碟。
聲請人就第一項所示錄音光碟內容，不得散布、公開播送，或為
非正當目的使用。
聲請費用由聲請人負擔。
    理  由
一、聲請意旨略以：聲請人為本院109年度家繼訴字第2號請求辦
    理所有權移轉登記事件當事人陳毓梅之訴訟代理人。因當事
    人陳毓梅向法律扶助基金會臺東分會（下稱法扶臺東分會）
    提出申訴，主張聲請人於該扶助事件110年8月13日下午2時3
    0分言詞辯論程序中代理其成立之調解有得撤銷之原因，現
    正由法扶臺東分會進行申訴調查程序中。聲請人為協助法扶
    臺東分會釐清上開調解成立過程，有提出該次法庭錄音光碟
    之必要，爰聲請交付法庭錄音光碟等語。
二、按家事事件，除卷內文書涉及當事人或第三人隱私或業務秘
    密，如准許閱覽、抄錄或攝影，有足致其受重大損害之虞，
    或其他依法令得不予許可或限制聲請閱覽、抄錄或攝影卷內
    文書，或涉及國家機密或其他依法令應予保密之事項者，法
    院得不予許可或限制交付法庭錄音或錄影內容外，當事人及
    依法得聲請閱覽卷宗之人，因主張或維護其法律上利益，得
    於開庭翌日起至裁判確定後6個月內，繳納費用聲請法院許
    可交付法庭錄音或錄影內容，觀諸法院組織法第90條之1第1
    、2、3項，家事事件法第97條，非訟事件法第48條準用民事
    訴訟法第242條第3項等規定即明。又當事人及依法得聲請閱
    覽卷宗之人，因主張或維護其法律上利益，聲請交付法庭錄
    音或錄影內容時，應敘明理由，由法院為許可與否之裁定；
    持有法庭錄音、錄影內容之人，就取得之錄音、錄影內容，
    不得散布、公開播送，或為非正當目的使用，亦為法庭錄音
    錄影及其利用保存辦法第8條第1項、第3項、法院組織法第9
    0條之4第1項所明定。
三、經查，聲請人為本院109年度家繼訴字第2號請求辦理所有權
    移轉事件之當事人陳毓梅之訴訟代理人，為依法得聲請閱覽
    卷宗之人，業經本院查明無訛，堪認聲請人係屬有權聲請交
    付錄音光碟之人，其復已敘明聲請交付法庭錄音以維護其法
    律上利益之理由，揆諸首揭規定，其聲請交付本院109年8月
    13日言詞辯論期日之法庭錄音光碟，核無不合，應予准許。
    又聲請人就其取得之法庭數位錄音光碟內容，依法不得散布
    、公開播送或為非正當目的使用，法院組織法第90條之4並
    定有行政罰鍰之規定，是聲請人取得上開法庭錄音光碟，其
    使用自應注意不得違反上開規定，併予敘明。
四、爰裁定如主文。
中　　華　　民　　國　　111 　年　　3 　　月　　 1　　日
                  家事法庭  法  官  范乃中
以上正本係照原本作成。
如不服本裁定應於送達後10日內向本院提出抗告狀，並繳納抗告
費新臺幣1,000元。
中　　華　　民　　國　　111 　年　　3 　　月　　 1　　日
                            書記官  陳薇如